【裁判字號】    89,交易,100
【裁判日期】    890719
【裁判案由】    過失傷害
【裁判全文】
臺灣屏東地方法院刑事判決                        八十九年度交易字第一號
    公  訴  人  臺灣屏東地方法院檢察署檢察官
    被      告  甲○○
右列被告因過失傷害案件，經檢察官提起公訴（八十八年度偵字第七八０六號），本
院判決如左：
     主  文
甲○○因過失傷害人，處有期徒刑貳月，如易科罰金，以參佰元折算壹日。
     事  實
一、甲○○於民國八十八年六月五日上午七時二十五分許，駕駛牌號ＷＪ─四一一０
    號自用小貨車，沿屏東縣內埔鄉內之台一線外車道，由南向北方向行駛，途經該
    鄉○○村○○路三六０號處前，適有未遵守交通規則之乙○○○，亦騎乘牌號Ｗ
    Ｅ─六五一號機車相同方向行駛於甲○○前方，甲○○見狀欲超越乙○○○所騎
    乘之機車時，本應注意車前狀況，隨時採取必要之安全措施；且後方車欲超越前
    方車時，後方車應保持兩車安全間隔之規定，而依當時又無不能注意之情事，竟
    疏於注意，未保持兩車之安全間隔即貿然超車，致其所駕駛之小貨車右後側與乙
    ○○○所騎乘之機車左側把手發生擦撞，乙○○○因此人車倒地後，並受有頭部
    外傷合併顱內出血及左耳出血等傷害。
二、案經乙○○○訴由台灣屏東地方法院檢察署檢察官偵查起訴。
     理  由
一、訊據被告甲○○固坦承於右揭時地與告訴人乙○○○所騎乘機車發生擦撞，並致
    告訴人受傷之事實，惟矢口否認有何過失傷害犯行，辯稱：當時乙○○○原係騎
    在機車道上，但當兩車幾乎平行時，乙○○○所騎乘之機車突然轉往左側之外車
    道，致兩車於外車道處發生擦撞云云。經查：右揭事實，業經告訴人指訴綦詳，
    而肇事路段之現場天候晴、日間自然光線、直路、路面無障礙物、視距良好等情
    ，亦有道路交通事故調查報告表、相片八幀在卷可按，又告訴人因是次車禍受有
    頭部外傷合併顱內出血及左耳出血等傷害，亦有屏東醫院出具之診斷證明書一紙
    在卷足憑；參以被告供述其欲超越告訴人所騎乘之機車，且兩車機乎平行時發生
    車禍等情，顯見被告所駕駛自小貨車係自後方往前欲超越前車，被告自應注意前
    行機車之動態及行進方向，並保持安全間隔，以避免發生擦撞，然本件兩車至平
    行時，被告所駕駛自小貨車右後側與告訴人所騎乘機車左側手把仍發生撞擊，堪
    認被告確疏於注意前車動態及行進方向，並保持安全間隔而肇事。又本件經送台
    灣省高屏澎區車輛行車事故鑑定委員會鑑定，及台灣省車輛行車事故覆議鑑定委
    員會覆議，結果均同此見解，並有上開意見書各一紙在卷足佐。
二、按車輛行駛時，駕駛人應注意車前狀況，隨時採取必要之安全措施；車輛行至無
    號誌之交岔路口，轉彎車應暫停讓直行車先行，道路交通安全規則第九十四條第
    三項、第一百零二條第一項第二款分別定有明文。被告駕車自應注意上開道路交
    通安全規定，且依當時並無不能注意之情事，竟疏未注意保持安全間隔即貿然超
    越前行機車，以至肇事，被告即有過失。而告訴人騎乘機車於快車道，雖有違規
    定，然仍無解於被告之過失傷害罪責。被告上開所辯，係屬卸詞，洵不足採。且
    被告之過失駕駛行為，與被害人之受傷間，具有相當因果關係。事證明確，被告
    犯行堪以認定。
三、核被告所為係犯刑法第二百八十四條第一項前段之過失傷害罪。茲審酌被告一時
    疏於注意而肇事、過失傷害之程度、否認犯行、尚未與告訴人達成和解、告訴人
    所受傷害非輕等情及其他一切情狀，量處如主文所示之刑，並諭知易科罰金之折
    算標準。
據上論斷，應依刑事訴訟法第二百九十九條第一項前段，刑法二百八十四條第一項前
段、第四十一條，罰金罰鍰提高標準條例第一條前段、第二條，判決如主文。
中      華      民      國      八十九      年    七    月      十九    日
                                      臺灣屏東地方法院交通法庭
                                          法  官    蕭世昌
右正本證明與原本無異。
對於本判決如有不服應於收受送達後十日內向本院提出上訴書狀上訴於台灣高等法院
高雄分院並按他造當事人之人數附具繕本。
                                          書記官   曾文玲
中      華      民      國      八十九      年    七    月      十九    日
附錄本判決論罪之法條：
刑法第二百八十四條第一項：因過失傷害人者，處六月以下有期刑徒刑、拘役或五百
                          元以下罰金，致重傷者，處一年以下有期徒刑、拘役或
                          五百元以下罰金。


司法院資訊處製作；財團法人民間司法改革基金會備份。
